臺灣高等法院刑事判決　　　　　　　　　　　　　　九十年度交上訴字第二五號
　　上　訴　人
　　即　被　告　乙○○
右上訴人因公共危險案件，不服臺灣臺北地方法院九十年度交訴字第二三號，中華民
國九十年十月三十一日第一審判決（起訴案號：臺灣臺北地方法院檢察署八十九年度
偵字第九八四五號）提起上訴，本院判決如左：
        主      文
上訴駁回。
        事      實
一、乙○○曾於民國（下同）八十四年十二月十二日因犯賭博罪，經原審以八十四年
    易字第六六九三號刑事判決判處有期徒刑四月，甫於八十五年三月廿二日易科罰
    金執行完畢，猶不知警惕，而於八十九年三月廿七日清晨五時四十分許，駕駛車
    牌GK-3681號自用小客車，沿臺北市○○路○段由東往西方向行駛，途經信義路
    五段九十一巷有號誌交岔路口，適有成年女子甲○○駕駛一輛車牌ASU-996號重
    型機器腳踏車，於面對「圓形綠燈」行車管制號誌時，自該巷對街駕車直行穿越
    信義路五段行駛，尚未駛入九十一巷之際，「圓形綠燈」行車管制號誌變換為警
    告車輛及行人即將顯示紅色燈號之「圓形黃燈」警告號誌。乙○○理應注意遵守
    道路交通號誌之指示，及注意車前狀況並隨時採取必要之安全措施，且應注意駕
    車起步前，須注意前後左右有無障礙或車輛行人，應注意讓行進中之車輛行人優
    先通行，而依當時雖係清晨、天候陰，但是路面乾燥無缺陷、視距正常無障礙物
    且行車管制號誌正常等情形觀之，並無任何足令乙○○有何不能注意之情事，其
    應注意能注意卻疏未注意，未待其面對之「圓形紅燈」行車管制號誌變換為准許
    通行之「圓形綠燈」號誌，貿然加速起步闖紅燈超越停止線進入該交岔路口，以
    致擦撞該輛車牌ASU-996號重型機器腳踏車右側車身倒地。甲○○受有右髖、右
    踝及左膝挫傷等傷害 (未據告訴)。乙○○駕駛動力交通工具 (車牌GK-3681號自
    用小客車)肇事致人 (甲○○)受傷後，未即停車採取救護或其他必要措施，亦未
    向警察機關報告即駕車逃逸。
二、案經臺北市政府警察局信義分局報請臺灣臺北地方法院檢察署檢察官偵查起訴聲
    請以簡易判決處刑。
        理      由
一、右揭事實，業據上訴人即被告乙○○供承不諱，核與被害人甲○○之指訴相符，
 並有道路交通事故調查報告表、交通事故談話紀錄表、交通事故補充資料表及現
    場相片等件在卷可資佐證。被害人甲○○因本件交通事故受有右髖、右踝及左膝
    挫傷等傷害，亦有臺北醫學院附設醫院診斷證明書一紙在卷 (偵查卷第十九頁)
    可稽。被告雖又辯稱伊當時不知道肇事云云，惟查，被告擦撞被害人重型機器腳
    踏車右側車身倒地，當時必有撞擊之感覺及聲響，衡情絕無不知之理，所辯要屬
    諉卸之詞，並無可取。是被告乙○○駕駛動力交通工具肇事致人受傷而逃逸，事
    證明確，應予依法論科。
二、核被告乙○○所為，係犯刑法第一百八十五條之四駕駛動力交通工具肇事致人受
    傷而逃逸罪。查被告乙○○曾於八十四年十二月十二日因犯賭博罪，經原審以八
    十四年易字第六六九三號刑事判決判處有期徒刑四月，甫於八十五年三月廿二日
    易科罰金執行完畢，有臺灣高等法院檢察署刑案紀錄簡覆表及本院被告全國刑案
    紀錄表各一紙附卷可憑，其於五年以內再犯本件有期徒刑以上之罪，為累犯，應
    加重其刑。原審以被告犯罪可以認定，而適用刑法第一百八十五條之四，第四十
    七條，並審酌被告乙○○駕車肇事致人受傷而逃逸之犯行雖然惡劣、惟犯罪後尚
    知悔悟坦承犯行、且被害人甲○○所受傷勢尚屬輕微、被告已與被害人甲○○達
    成民事上和解賠償損害，有和解書一紙在卷等一切情狀，量處有期徒刑拾月，認
    事用法及量刑，核無不合。上訴意旨仍執前開情詞飾卸犯罪及以個人及家庭因素
    請求從輕而指摘原判決，尚非有理由，應予駁回。
據上論斷，應依刑事訴訟法第三百六十八條，判決如主文。
本案經檢察官田炳麟到庭執行職務。
中      華      民      國    九十一    年      一      月    二十五    日
                            臺灣高等法院刑事第十二庭
                                    審判長法  官  劉  景  星
                                          法  官  陳  博  志
                                          法  官  陳  志  洋
右正本證明與原本無異。
如不服本判決應於收受送達後十日內向本院提出上訴書狀，其未敘述上訴之理由者並
得於提起上訴後十日內向本院補提理由書（均須按他造當事人之人數附繕本）。
                                          書記官  蔡  佩  珊
中      華      民      國    九十一    年      一      月     二十九   日
附錄：本判決論罪科刑法條全文
刑法第一百八十五條之四：
駕駛動力交通工具肇事，致人死傷而逃逸者，處六月以上五年以下有期徒刑。
